【裁判字號】    97,交聲,457
【裁判日期】    971216
【裁判案由】    聲明異議
【裁判全文】
臺灣屏東地方法院交通事件裁定         97年度交聲字第457號
原處分機關  交通部公路總局高雄區監理所屏東監理站
異  議  人
即受處分人  甲○○
上列異議人因違反道路交通管理處罰條例案件，對於交通部公路
總局高雄區監理所屏東監理站民國97年11月25日所為之處分（原
處分案號：屏監違字第裁82-BC0000000號）聲明異議，本院裁定
如下：
    主  文
異議駁回。
    理  由
一、異議意旨略以：異議人即受處分人甲○○於民國97年7 月26
    日凌晨3 時許，駕駛車牌號碼WL-6056 號自用一般小客車，
    行經高雄市○○路與和平路口，經警舉發有闖紅燈之違規情
    事，嗣經原處分機關因異議人逾期繳納罰鍰，故裁處異議人
    應繳納新台幣（下同）4,500 元罰鍰。惟本案舉發違反道路
    交通管理事件通知單係以寄存送達方式寄存於郵局，異議人
    於97年10月30日始領取，並未有逾期繳納罰款之情等語。
二、按汽車駕駛人，行經有燈光號誌管制之交岔路口闖紅燈者，
    處1,800 元以上5,400 元以下罰鍰；汽車駕駛人有第53條之
    情形者，記違規點數3 點，道路交通管理處罰條例第53條第
    1 項、第63條第1 項定有明文。查異議人於前開時、地駕駛
    自用一般自小客車，行經高雄市○○路與和平街口時，在設
    有燈光號誌管制之交岔路口闖紅燈，為警逕行舉發乙節，為
    異議人所不爭執，並有高雄市政府警察局高市警交相字第
    BC0000000 號舉發違反道路交通管理事件通知單、高雄市政
    府警察局交通警察大隊97年11月12日高市警交三字第09
    70061693號函、採證照片等資料在卷可參，堪信為實在，是
    異議人行經有燈光號誌管制之交岔路口闖紅燈之違規行為，
    應堪認定。
三、次按送達，不能依第72條（直接送達）、第73條（補充送達
    與留置送達）規定為之者，得將文書寄存送達地之地方自治
    或警察機關，並作送達通知書兩份，一份黏貼於應受送達人
    住居所、事務所、營業所或其就業處所門首，另一份交由鄰
    居轉交或置於該送達處所信箱或其他適當位置，以為送達。
    前項情形，由郵政機關為送達者，得將文書寄存於送達地之
    郵政機關。行政程序法第74條第1 項、第2 項分別載有明文
    。又行政機關依行政程序法而為文書之送達，專依該法律之
    規定，且該法並無準用民事訴訟法或刑事訴訟法關於寄存送
    達自寄存之日起10日生效規定之規定，是文書合法寄存送達
    後，當自寄存之日起即時生效。上開舉發違反道路交通管理
    事件通知單，經舉發機關高雄市政府警察局交通警察大隊於
    97年8 月4 日，以限時掛號函件交付郵政機關，對異議人戶
    籍地即屏東縣屏東市○○里○○○路7 號為送達；惟不能依
    行政程序法第72條及第73條規定為送達，經將送達通知書1
    份黏貼於門首，另1 份置於信箱或其他適當位置後，於97年
    8 月7 日寄存於中正路郵局之事實，有中華民國郵政大宗限
    時掛號函件收件單、高雄市政府警察局交通警察大隊送達證
    書、前開高雄市政府警察局交通警察大隊函在卷可證。是高
    雄市政府警察局交通警察大隊已將上開舉發違反道路交通管
    理事件通知單送達，行政處分相對人業獲有得悉行政文書內
    容之機會，至於相對人因自身原因以致未能實際取得該等行
    政文書，其風險及責任當由處分相對人自行承擔，尚難據此
    否認上開違規通知單已合法送達之效力。依前開說明，本件
    舉發違反道路交通管理事件通知單已於97年8 月7 日送達，
    本件異議人未於原處分機關裁決前自動繳納罰鍰或依規定到
    案聽候裁決，原處分機關乃逕行裁決，裁處異議人罰鍰
    4,500 元，於法並無不合。異議人猶執前詞，指摘原處分不
    當，求為撤銷原處分，非有理由，應予駁回。
四、據上論斷，應依道路交通案件處理辦法第19條，裁定如主文
    。
中    華    民    國    97    年    12    月    16    日
                  交通法庭      法  官  戴韻玲
如不服本裁定應於收受送達後5 日內向本院提出抗告書狀敘述抗
告之理由抗告於台灣高等法院高雄分院。
中    華    民    國    97    年    12    月    16    日
                                書記官  呂坤宗


司法院資訊處製作；財團法人民間司法改革基金會備份。
